# 关联方认定

提问人：xuehaiwuya0326 时间：2023-07-05 18:24:
陈版您好：
自然人A是B公司持股99%的股东，是持有C公司30%股权投资机构的关键管理人员，我的疑问是C公司和B公司是否构成关联方，双方的交易是否需要披露？感谢陈版。

回答人：chenyiwei
主帖信息可以总结为：
1 、B受A控制；
2 、A是投资机构的高管（对该机构有重大影响），该机构持有C的30%股权，对该机构具有重大影响。
从会计准则对关联方的定义而言，重大影响是不能逐层向下传递的，即不能因此认为A对C有“间接重大影响”。如无其他特殊考虑因素（例如A在该机构中直接负责该C公司项目，被该投资机构任命为派驻C的董事等），则一般认为A对C无重大影响，此时B和C自然也不是关联方。
但是关联方关系认定是存在“实质重于形式”的兜底条款的，具体要结合个案情况分析。

提问人：xuehaiwuya0326 时间：2023-07-10 14:16:
陈版您好，
如果自然人A被任命为C公司董事，是否大概率可以认定为B和C系关联方关系？

回答人：chenyiwei
将“高管”改为“董事”对上面 2 楼的处理意见无影响。